【裁判字號】    94,易緝,154
【裁判日期】    950209
【裁判案由】    毒品危害防制條例
【裁判全文】
臺灣臺北地方法院刑事判決             94年度易緝字第154號
公  訴  人  臺灣臺北地方法院檢察署檢察官
被      告  甲○○
上列被告因毒品危害防制條例案件，經檢察官提起公訴（92年度
毒偵字第574號），及臺灣板橋地方法院檢察署檢察官移送本院
併案審理（94年度核退毒偵字第2413號），由本院合議庭裁定改
依簡式審判程序審理，茲判決如下：
    主    文
甲○○連續施用第二級毒品，累犯，處有期徒刑玖月。
扣案之第二級毒品安非他命包（合計毛重點壹肆壹公克）、
第二級毒品安非他命拾包（合計毛重拾伍點柒捌壹公克），均沒
收銷燬之；扣案之第二級毒品安非他命吸食器貳組，均沒收。
    事    實
一、甲○○曾有妨害自由、違反麻醉藥品管理條例及毒品危害防
    制條例等前科，其中於民國八十七年及八十八年間，因違反
    毒品危害防制條例案件，經本院先後於八十八年三月二十五
    日以八十八年度毒聲字第七三二號裁定及於同年五月二十六
    日以八十八年度毒聲字第一一四三號裁定送觀察、勒戒後，
    認無繼續施用毒品傾向，經臺灣臺北地方法院檢察署檢察官
    於八十八年五月四日以八十七年度偵字第二五四一九號及八
    十八年度偵字第一三一六號為不起訴處分確定，復於九十年
    間，因違反毒品危害防制條例案件，經本院於九十年七月五
    日以九十年度毒聲字第一四八０號裁定送觀察、勒戒後，認
    有繼續施用毒品傾向，再經本院於九十年八月六日以九十年
    度毒聲字第一六九七號裁定令入戒治處所施以強制戒治一年
    ，自九十年九月十四日起執行強制戒治，經本院於九十一年
    一月三十一日以九十一年度毒聲字第二一八號裁定停止戒治
    ，所餘戒治期間付保護管束，於九十一年二月十五日停止戒
    治出所，而於九十一年八月三日停止強制戒治期滿執行完畢
    ，並經本院以九十年度簡字第二六五一號刑事簡易判決判處
    有期徒刑六月，如易科罰金，以三百元折算一日確定，於九
    十一年十一月十五日易科罰金執行完畢在案。
二、詎甲○○竟仍不知悔改，在上開觀察勒戒及強制戒治執行完
    畢釋放後以及上開有期徒刑執行完畢後，五年以內，又基於
    施用第二級毒品安非他命之概括犯意，自九十二年一月間某
    日某時許起至九十四年九月七日上午五時許至六時許間之某
    時許止，先後在臺北縣新店市○○路六八０巷一九弄一三號
    五樓友人住處及其臺北縣中和市○○街四六七巷二十弄一六
    四號五樓五０一室租處內，以吸食器燒烤霧化成煙之方式，
    施用第二級毒品安非他命多次，平均每月施用一至二次。嗣
    分別於九十二年三月十一日上午八時三十分許，在臺北縣新
    店市○○路六八０巷一九弄一三號五樓友人住處內為警查獲
    ，以及於九十四年九月七日下午四時四十五分許，在其上開
    租處為警查獲，當場自其隨身攜帶之皮夾內起獲第二級毒品
    安非他命三包（合計毛重三‧一四一公克），並在其上開租
    處內扣得第二級毒品安非他命十包（合計毛重十五‧七八一
    公克）及甲○○所有供其施用第二級毒品安非他命所用之吸
    食器二組。
三、案經臺北市政府警察局萬華分局報請臺灣臺北地方法院檢察
    署檢察官偵查起訴及基隆市警察局第三分局報請臺灣板橋地
    方法院檢察署檢察官移送本院併案審理。
    理    由
一、訊據被告甲○○對於其於上開時、地連續施用第二級毒品安
    非他命，並先後於上開時、地為警查獲之犯罪事實坦承不諱
    ，經將被告於上開時、地先後為警查獲後，在臺北市政府警
    察局萬華分局莒光派出所及基隆市警察局第三分局內，經警
    對其所採得之尿液送交鑑驗結果，確均呈安非他命陽性反應
    ，此分別有臺北市政府警察局萬華分局九十二年四月二日北
    市警萬分刑字第０九二六一三五三八００號函暨函覆之臺北
    市政府警察局萬華分局煙毒、麻藥案件尿液委驗單、臺灣檢
    驗科技股份有限公司濫用藥物尿液檢驗報告各一份（臺灣臺
    北地方法院檢察署九十二年度毒偵字第五七四號偵查卷第七
    二頁至第七五頁）及基隆市警察局第三分局九十四年十月三
    日基警三分偵字第０九四００一四八０一號函暨函覆之臺灣
    尖端先進生技醫藥股份有限公司濫用藥物檢驗報告各一份（
    臺灣板橋地方法院檢察署九十四年度核退毒偵字第二四一三
    號偵查卷第一頁、第二頁）在卷可稽，且經將被告於九十四
    年九月七日下午四時四十五分許，在其上開租處為警查獲時
    ，經警當場自其隨身攜帶之皮夾內所起獲之結晶物三包及在
    其上開租屋處內所查扣之結晶物十包送交鑑驗結果，均含有
    第二級毒品安非他命成分，該扣案三包及十包之結晶物，各
    合計毛重三‧一四一公克及十五‧七八一公克，此分別有行
    政院衛生署管制藥品管理局九十四年十月二十七日管檢字第
    ０九四００一０一三０號、同年月二十六日管檢字第０九四
    ００一０一二九號檢驗成績書各一份在卷可憑，足認被告上
    開自白與事實相符。
二、被告曾有於八十七年及八十八年間，因違反毒品危害防制條
    例案件，經本院先後於八十八年三月二十五日以八十八年度
    毒聲字第七三二號裁定及於同年五月二十六日以八十八年度
    毒聲字第一一四三號裁定送觀察、勒戒後，認無繼續施用毒
    品傾向，經臺灣臺北地方法院檢察署檢察官於八十八年五月
    四日以八十七年度偵字第二五四一九號及八十八年度偵字第
    一三一六號為不起訴處分確定，復於九十年間，因違反毒品
    危害防制條例案件，經本院於九十年七月五日以九十年度毒
    聲字第一四八０號裁定送觀察、勒戒後，認有繼續施用毒品
    傾向，再經本院於九十年八月六日以九十年度毒聲字第一六
    九七號裁定令入戒治處所施以強制戒治一年，自九十年九月
    十四日起執行強制戒治，經本院於九十一年一月三十一日以
    九十一年度毒聲字第二一八號裁定停止戒治，所餘戒治期間
    付保護管束，於九十一年二月十五日停止戒治出所，而於九
    十一年八月三日停止強制戒治期滿執行完畢在案，有臺灣高
    等法院被告前案紀錄表一份在卷可按。是以，本件係被告在
    其上開違反毒品危害防制條例案件之觀察勒戒及強制戒治執
    行完畢釋放後，五年內再犯本件施用第二級毒品之罪之事實
    甚明。從而，本件事證明確，被告上開犯行，洵堪認定，應
    予依法論處。
三、核被告所為，係犯毒品危害防制條例第十條第二項之施用第
    二級毒品罪。被告持有第二級毒品安非他命進而施用，其持
    有第二級毒品安非他命之低度行為，應為其施用第二級毒品
    安非他命之高度行為所吸收，不另論罪。被告上開多次施用
    第二級毒品安非他命之犯行間，時間緊接，犯罪構成要件相
    同，顯係基於概括犯意反覆為之，為連續犯，應依刑法第五
    十六條規定，以一罪論並加重其刑。至被告自九十二年一月
    間某日某時許起至九十四年九月七日上午五時許至六時許間
    之某時許止，扣除其於九十二年三月十一日上午十一時四十
    五分許，在臺北市政府警察局萬華分局莒光派出所內經警對
    其採尿送驗時起回溯九十六小時內之某時許（不含其於同日
    上午八時三十分許為警查獲時起至同日上午十一時四十五分
    許經警對其採尿時前之該段期間），先後施用第二級毒品安
    非他命多次之犯行，雖均未經檢察官提起公訴，然因此與業
    經檢察官提起公訴並經本院論罪科刑之於九十二年三月十一
    日上午十一時四十五分許，在臺北市政府警察局萬華分局莒
    光派出所內經警對其採尿送驗時起回溯九十六小時內之某時
    許（不含其於同日上午八時三十分許為警查獲時起至同日上
    午十一時四十五分許經警對其採尿時前之該段期間），施用
    第二級毒品安非他命之犯行間，具有連續犯之裁判上一罪關
    係，仍為起訴效力所及，本院自應併予審理，附此敘明。又
    被告曾有妨害自由、違反麻醉藥品管理條例及毒品危害防制
    條例等前科，其中於九十年間，因違反毒品危害防制條例案
    件，經本院以九十年度簡字第二六五一號刑事簡易判決判處
    有期徒刑六月，如易科罰金，以三百元折算一日確定，於九
    十一年十一月十五日易科罰金執行完畢，亦有上開臺灣高等
    法院被告前案紀錄表一份在卷足參，其於上開有期徒刑執行
    完畢後，五年以內再犯本件有期徒刑以上之罪，為累犯，應
    依刑法第四十七條規定，加重其刑，並應依刑法第七十條規
    定遞加重之。爰審酌被告前因施用毒品案件經觀察勒戒及強
    制戒治執行完畢釋放後，仍不知戒除，又於上開時、地先後
    施用第二級毒品安非他命多次、施用為自戕行為、所生危害
    及坦承犯行，犯後態度頗佳等一切情狀，量處如主文所示之
    刑。扣案之第二級毒品安非他命三包（合計毛重三‧一四一
    公克）及第二級毒品安非他命十包（合計毛重十五‧七八一
    公克），均應依毒品危害防制條例第十八條第一項前段規定
    ，諭知沒收銷燬之。至扣案之吸食器二組，則均為被告所有
    ，供其本件施用第二級毒品安非他命所用之物，亦經被告於
    本院審理時坦認在卷，應依刑法第三十八條第一項第二款規
    定，併予宣告沒收。
四、按被告所犯為死刑、無期徒刑、最輕本刑三年以上有期徒刑
    之罪或高等法院管轄第一審案件以外之罪，並經被告於準備
    程序就被訴事實為有罪之陳述，經告知簡式審判程序之旨，
    並聽取被告及檢察官之意見後，經本院合議庭依刑事訴訟法
    第二百七十三條之一規定，裁定由受命法官獨任進行簡式審
    判程序審理，併予敘明。
據上論斷，刑事訴訟法第二百七十三條之一、第二百九十九條第
一項前段，毒品危害防制條例第十條第二項、第十八條第一項前
段，刑法第十一條前段、第五十六條、第四十七條、第三十八條
第一項第二款，判決如主文。
本案經檢察官郭昭吟到庭執行職務。
中    華    民    國    95    年    2     月    9     日
                        臺灣臺北地方法院刑事第十五庭
                            法  官  吳麗英
以上正本證明與原本無異
如不服本判決應於送達後10日內向本院提出上訴狀
                            書記官  田華仁
中    華    民    國    95    年    2     月    9     日
附錄本案論罪科刑法條：
毒品危害防制條例第十條：施用第一級毒品者，處六月以上五年
                        以下有期徒刑。
                        施用第二級毒品者，處三年以下有期
                        徒刑。


司法院資訊處製作；財團法人民間司法改革基金會備份。
